臺灣雲林地方法院民事裁定　　　　　　　 100年度聲字第44號
聲　請　人　柳益男
相　對　人　王麗娟
上列當事人間聲請停止執行事件，本院裁定如下：
    主  文
聲請人供擔保新臺幣壹拾捌萬元後，本院100 年度司執字第3169
4 號強制執行事件之執行程序，於臺灣臺中地方法院100 年度中
簡字第2866號事件移轉本院後裁判確定或因撤回、和解、調解而
終結前，應暫予停止。
程序費用由相對人負擔。
    理  由
一、按發票人主張本票係偽造、變造者，於前條裁定送達後20日
    內，得對執票人向為裁定之法院提起確認之訴；發票人證明
    已依前項規定提起訴訟時，執行法院應停止強制執行，但得
    依執票人聲請，許其提供相當擔保，繼續強制執行，亦得依
    發票人聲請，許其提供相當擔保，停止強制執行；發票人主
    張本票債權不存在而提起確認之訴不合於第1 項之規定者，
    法院依發票人聲請，得許其提供相當並確實之擔保，停止強
    制執行，非訟事件法第195條定有明文。
二、聲請人以其已以本票遭偽造及變造，向法院提起確認本票債
    權不存在之訴訟，惟誤向臺灣臺中地方法院提起，並已聲請
    移轉管轄至本院為由，聲請裁定停止本院100 年度司執字第
    31694 號請求給付票款執行事件之強制執行程序，經依職權
    調取並審閱上開執行卷宗及電詢臺灣臺中地方法院（下稱臺
    中地院），聲請人確有向臺中地院提起確認本票債權不存在
    之訴訟，經臺中地院以100 年度中簡字第2866號受理在案，
    且甫收受聲請移轉管轄之書狀，依前揭規定，本院認有停止
    執行之必要，應予准許。茲審酌相對人因停止執行可能遭受
    之損害，相當於相對人就本件執行標的如能及時受償，依一
    般人理財方式可能產生之利益，而一般人之理財方式不以存
    款生息為限，扣除如未能及時受償，仍享原按執行名義所載
    利率年息百分之六計算之利息，其差額約可相當於年息百分
    之六，依司法院發布之「各級法院辦案期限實施要點」第2
    條規定，民事簡易程序案件一審辦案期限為10個月，第二審
    辦案期限為2 年，加上一審判決後之上訴期間及送達、整卷
    送上訴等行政作業期間，上開確認本票債權不存在訴訟應可
    於3 年內經判決確定。依上開標準，按年息百分之六計算
    相對人因停止執行可能遭受利息損失約為180,000 元（
    1000,000x6%x3=180,000)。準此，爰酌定如主文所示擔保金
    額准許之。
四、依非訟事件法第195 條第3 項、第21條第2 項，民事訴訟法
    第95條、第78條，裁定如主文。
中    華    民    國   100    年    12    月     7    日
                  民事第三庭    法  官  何佳蓉
以上正本係照原本作成。
如對本裁定抗告，應於收受裁定正本送達後10日內向本院提出抗
告狀，並繳納抗告裁判費新台幣1,000 元。
中    華    民    國   100    年    12    月    12    日
                                書記官  陳文明